臺灣屏東地方法院刑事判決　　　　　　　99年度易字第1153號
公　訴　人　臺灣屏東地方法院檢察署檢察官
被　　　告　林麗琴
上列被告因竊盜案件，經檢察官提起公訴（99年度偵緝字第447號）
本院判決如下：
    主  文
林麗琴竊盜，處有期徒刑玖月。
    事  實
一、林麗琴於民國99年1 月31日下午3 時30分許，前往屏東市○
    ○街60之2 號許福全所經營之「日昇銀樓」變賣自有金飾及
    選購金飾，於挑選試戴金飾過程中，竟意圖為自己不法之所
    有，於同日下午3 時34分，趁許福全不備之際，將許福全所
    有交由林麗琴試戴之白Ｋ金項鍊乙條( 重約0.74錢，價值約
    新台幣3000元) ，放入自己之左邊口袋內，而竊取之。嗣林
    麗琴離去後，許福全清點金飾，發覺有短少1 條項鍊，乃調
    閱店內監視錄影帶，始查悉上情。
二、案經許福全訴由屏東縣政府警察局屏東分局報請臺灣屏東地
    方法院檢察署檢察官偵查起訴。
    理  由
一、按傳聞法則之重要理論依據，在於傳聞證據未經當事人之反
    對詰問予以核實，乃予排斥，惟若當事人已放棄對原供述人
    之反對詰問權，於法院審判時表明同意該等傳聞證據可作為
    證據，基於證據資料愈豐富，愈有助於真實發現之理念，並
    貫徹刑事訴訟法修法加重當事人進行主義之精神，確認當事
    人對於證據能力有處分權之制度，傳聞證據經當事人同意作
    為證據，法院認為適當者，亦得為證據；另當事人於調查證
    據時，對於傳聞證據表示「沒有意見」、「對於證據調查無
    意見」，而未於言詞辯論終結前聲明異議，應視為已有將該
    等傳聞證據採為證據之同意，此刑事訴訟法第159 條之5 定
    有明文。查本判決所引用之屬於傳聞證據之被告以外之人於
    審判外之陳述，經審判長提示並告以要旨後，檢察官及被告
    均知該證據為審判外之言詞陳述及書面證據，原無證據能力
    ，惟未於言詞辯論終結前表示異議，本院審酌上開證據作成
    之過程並無不適當之情形，且對於被告涉案之事實具有相當
    之關聯性，依刑事訴訟法第159 條之5 規定具有證據能力。
二、訊據被告林麗琴固坦承於上揭時間前往「日昇銀樓」，及持
    自己所有金飾欲賣與許福全之事實，惟矢口否認有為竊盜之
    犯行，辯稱：伊係將自己所有項鍊放入口袋，並非拿許福全
    給予試戴之項鍊置入口袋云云。經查，上揭被告林麗琴於99
    年1 月31日下午3 時30分許，至位於屏東市○○街60之2 號
    之「日昇銀樓」竊取項鍊得手之事實，業據證人許福全於偵
    查中結證稱：當日下午3 時40分許被告有持2 只K 金戒指、
    1 個K 金項鍊賣伊交易成功，賣完後被告有看伊的K 金項鍊
    ，當時店內僅有被告1 個客人，伊與妻子招呼被告，過程中
    ，伊拿好幾條給被告，被告又還伊，伊復拿好幾條予被告，
    被告將其中1 條拿在手裡，之後放入口袋，當場伊未發現，
    係被告離開後，伊馬上清點，發現少1 條項鍊，伊調錄影帶
    等語（見99年度偵緝字第447 號卷第33頁），核與其於本院
    審理中證述: 當日伊銀樓有市價約3000元之白Ｋ金項鍊1 條
    遭竊，當時情形係被告拿項鍊來賣後，又要看伊的金飾，伊
    有拿給被告看，伊拿給被告看以後，就在現場作其他的事情
    ，被告拿的動作，其實伊太太知道，伊太太不知道東西是伊
    拿給被告的，當時還跟被告繼續聊天，因此讓被告有機會把
    白Ｋ金項鍊放在口袋，並且離開，事後伊才知道伊的白Ｋ金
    項鍊有少，伊有看錄影帶求證，才得知被告的偷竊手法，當
    時店內無其他人，只有伊夫妻倆在等語一致，並與本院勘驗
    結果為當日15時34分09秒被告將證人許福全所給予試戴之項
    鍊拿在左手，右手同時挑選其他的項鍊，挑選至15時34分38
    秒時，將左手的項鍊收在左手手心，並握住該項鍊。15時34
    分51秒被告左手握著該項鍊在身體往左方移動的同時，將左
    手放在左邊的褲子口袋，左手伸出來時，項鍊已經不在被告
    左手，左手無任何項鍊，被告拿起桌面上的其他項鍊與老闆
    討論直到15時35分58秒錄影時間結束情節相符，此外，復有
    日昇銀樓飾金買賣日記簿、「日昇銀樓」案發當時監視錄影
    光碟1 片、勘驗筆錄(99 年11月9 日偵訊筆錄) 及翻拍照片
    4 幀附卷可稽，均足認證人許福全所述應與事實相符而可採
    信，被告雖以前詞為辯，然經本院當庭勘驗監視錄影光碟結
    果，被告在日昇銀樓變賣自有金飾後，一再選戴日昇銀樓項
    鍊，後再手拿銀樓項鍊時，趁證人許福全及其妻未注意時，
    緩緩移動身體以掩飾其將項鍊置入口袋動作，被告手再度伸
    出時已不見該項鍊，被告在此之前一再挑選試戴銀樓項鍊之
    舉，顯係為鬆懈及轉移證人許福全及其妻之注意力，裨被告
    得以順利竊取得手。再以果如被告所辯，其係將自有金飾置
    入口袋，則其自可正大光明為之，然被告上開將金飾放入口
    袋之舉，係先握住該項鍊以使該項鍊不被看見，後微微將身
    體往左方移動，與此同時，將左手放入口袋，使其左手舉動
    不被發現，被告所辯顯係卸責之詞，不足採信，本件事證明
    確，被告犯行洵堪認定。
三、核被告林麗琴所為，係犯刑法第320 條第1 項之竊盜。爰審
    酌被告林麗琴前有肅清煙毒條例、公共危險前科，有臺灣高
    等法院被告前案紀錄表1 份可稽，素行非佳，猶不思正途營
    生，竟貪圖小利而為本件竊盜犯行，犯後復一再空言狡飾，
    模糊案情焦點，且未與被害人和解，態度極差，及其犯罪目
    的、手段、犯罪所生危害等一切情狀，量處如主文所示之刑
    ，以資懲儆。
據上論斷，應依刑事訴訟法第299 條第1 項前段，刑法第320 條
第1 項，刑法施行法第1 條之1 ，判決如主文。
本案經檢察官潘國威到庭執行職務。
中    華    民    國   100    年    5     月    31    日
                  刑事第三庭    審判長法  官  張世賢
                                      法  官  許嘉仁
                                      法  官  蕭筠蓉
以上正本證明與原本無異。
如不服本判決應於收受判決後10日內向本院提出上訴書狀，並應
敘述具體理由；其未敘述上訴理由者，應於上訴期間屆滿後20日
內向本院補提理由書（均須按他造當事人之人數附繕本）「切勿
逕送上級法院」。
中    華    民    國   100    年    5     月    31    日
                                書記官  張語恬
刑法第320條竊盜罪
意圖為自己或第三人不法之所有，而竊取他人之動產者，為竊盜
罪，處五年以下有期徒刑、拘役或五百元以下罰金。
意圖為自己或第三人不法之利益，而竊佔他人之不動產者，依前
項之規定處斷。
前二項之未遂犯罰之。